# 境外子公司的合并是否需要单独审计

提问人：denghaifu 时间：2015-08-13 22:43:54
上市公司收购国外公司作为控股子公司，标的公司在所在国为上市公司，国内公司并表时是否需要对标的公司进行审计，如果会计政策不一样，是否需要按国内会计政策进行调整，调整后的报表是否必须进行审计？

回答人：chenyiwei
请参考《中国注册会计师审计准则第 1401 号——对集团财务报表审计的特殊考虑（ 2010 年 11 月 1 日修订）》和《中国注册会计师审计准则问题解答第 10 号——集团财务报表审计》。